臺灣高等法院臺中分院民事裁定
110年度抗字第170號
抗  告  人  朱從璋  
相  對  人  王聖澐  
上列當事人間聲請停止執行事件，抗告人對於民國110年3月18日
臺灣臺中地方法院110年度聲字第85號裁定關於命供擔保金額部
分提起抗告，本院裁定如下：
    主  文
原裁定關於命相對人供擔保金額部分廢棄。
上開廢棄部分，相對人應供擔保之金額為新臺幣壹佰捌拾柒萬元
。
抗告程序費用由相對人負擔。 
    理  由
一、抗告意旨略以：
  ㈠抗告人以民國109年12月1日106年度中院民公鈴字第120號公
    證書為執行名義（下稱系爭執行名義），聲請命債務人即相
    對人應自門牌號碼臺中市○○區○○路000號1樓及B1全部（原門
    牌號碼為臺中市○○區○○街000巷00號1樓及B1）之房屋（下稱
    系爭房屋）遷出，將系爭房屋交付抗告人，經原法院以109
    年度司執字第144729號遷讓房屋強制執行事件受理在案（下
    稱系爭執行事件）。
　㈡相對人以兩造間就系爭房屋之租賃契約有默示更新事由，已
    足以排除系爭執行名義之執行力，因而依強制執行法第14條
    規定提起債務人異議之訴，經原法院以110年度訴字第703號
    債務人異議之訴事件審理中（下稱本案訴訟）。相對人並依
    強制執行法第18條第2項規定向原法院聲請停止系爭執行事
    件之強制執行程序（下稱系爭執行程序），經原裁定命相對
    人供擔保新臺幣（下同）62,048元後，系爭執行程序於本案
    訴訟撤回、和解或判決確定前應暫予停止。
　㈢惟抗告人因停止系爭執行程序所受之損害，為不能即時取回
    系爭房屋而於停止執行期間所受相當於租金之損害，與系爭
    房屋之價值無涉。本件為非金錢債權之強制執行，抗告人所
    受之損害，不能以遲延利息損失作為計算基礎；且相對人仍
    積欠系爭房屋之租金。原裁定逕以系爭房屋之課稅現值作為
    計算基礎，據以酌定擔保金額為62,048元，難以擔保抗告人
    因停止執行所受之損害。而兩造就系爭房屋之租金原約定為
    每月5萬元，自108年12月1日起調整為每月55,000元；又本
    案訴訟之辦案期限為2年10月，故相對人提供之擔保金額應
    以1,867,800元為適當（即55,000×12×2.83=1,867,800）。
    為此，提起抗告，並聲明：原裁定廢棄；上開廢棄部分，相
    對人供擔保金額應提升為1,867,800元。
二、按有提起異議之訴時，法院因必要情形或依聲請定相當並確
    實之擔保，得為停止強制執行之裁定，強制執行法第18條第
    2項定有明文。又法院依強制執行法第18條第2項定擔保金額
    而准許停止強制執行之裁定者，該項擔保係備供債權人因停
    止執行所受損害之賠償，其數額應依標的物停止執行後，債
    權人未能即時受償或利用該標的物所受之損害額，或其因另
    供擔保強制執行所受之損害額定之，非以標的物之價值或其
    債權額為依據（最高法院104年度台聲字第66號民事裁定要
    旨參照）。法院因必要情形或依聲請定相當並確實之擔保，
    為停止強制執行之裁定者，該擔保金額之多寡應如何認為相
    當，固屬法院職權裁量之範圍，惟此項擔保係備供強制執行
    債權人因停止執行所受損害之賠償，故法院定擔保金額時，
    自應斟酌該債權人因停止執行可能遭受之損害，及如不停止
    執行，將來是否難於回復執行前之狀態，暨倘予停止執行，
    是否使債權人之權利無法迅速實現等各情形，資以平衡兼顧
    債務人與債權人之利益（最高法院95年度台抗字第781號、9
    6年度台抗字第538號、107年度台抗字第397號裁定意旨參照
    ）。
三、經查：
　㈠相對人於系爭執行程序開始後，對抗告人提起債務人異議之
    訴，經本案訴訟審理中；又相對人另依強制執行法第18條第
    2項規定聲請供擔保後停止系爭執行程序，並經原裁定准許
    等情，有附於原法院卷之債務人異議之起訴狀、停止強制執
    行聲請狀及原裁定可參。
　㈡抗告人提起本件抗告，其聲明第1、2項雖記載為：「原裁定
    廢棄；上開廢棄部分，相對人供擔保金額應提升為1,867,80
    0元」等語，然觀諸其抗告理由，應僅係就原裁定關於命供
    擔保金額部分表示不服；至於原裁定關於准許停止系爭執行
    程序部分，則顯非其抗告範圍，先予敘明。
　㈢依系爭執行名義所附之房屋租賃契約及本案訴訟之起訴狀所
    示，兩造就系爭房屋所約定之租金，自106年9月1日起至108
    年11月30日止為每月5萬元；自108年12月1日起至109年11月
    30日止為每月55,000元（見原法院卷第57頁、第15至29頁）
    。而相對人係於110年3月16日具狀聲請停止系爭執行程序，
    有聲請狀上原法院收發室之收狀章戳可參（見原法院卷第9
    頁），故堪認抗告人於系爭執行事件停止執行後，其未能即
    時取回並利用系爭房屋所受之損害額為每月55,000元。
　㈣本院審酌抗告人因停止系爭執行程序可能遭受之損害，為延
    後取回而無法及時利用系爭房屋之每月可得租金之不利益；
    再佐以相對人提起之本案訴訟已繫屬於原法院，訴訟標的價
    額未逾50萬元，應依簡易訴訟程序審理，且屬不得上訴第三
    審法院之事件，此有原法院110年度訴字第703號民事裁定在
    卷可稽（見原法院卷第59頁）；並參酌各級法院辦案期限實
    施要點之規定，民事簡易程序第一審審判案件辦案期限為10
    個月，第二審審判案件辦案期限為2年，共計2年10月，以每
    月租金收益55,000元計算，抗告人因停止系爭執行程序可能
    遭受之損害約為187萬元（計算式：55,000×《2×12+10》=1,87
    0,000）。原裁定未審酌兩造間關於系爭房屋租金之約定，
    逕以系爭房屋於109年度課稅現值為計算基礎，及以週年利
    率百分之5計算相當於遲延利息之損害，據此酌定相對人應
    供擔保之金額為62,048元，難認係屬相當。
　㈤本院審酌抗告人因停止系爭執行程序可能遭受之損害約為187
    萬元，此雖與抗告人主張之1,867,800元不完全相同，然關
    於擔保金額之多寡應如何認為相當，乃法院職權裁量之範圍
    ，並不受抗告人聲明之拘束，附為說明。
四、綜上所述，本院認為於相對人供擔保金187萬元後，系爭執
    行程序於本案訴訟程序終結前應予停止。原裁定核定相對人
    應供擔保金額為62,048元，並未顧及債權人之權益，難謂妥
    適。抗告意旨指摘原裁定此部分不當，求予廢棄，為有理由
    。爰就原裁定關於擔保金額部分廢棄，裁定如主文第二項所
    示。
五、結論：本件抗告為有理由，爰裁定如主文。
中　　華　　民　　國　　110 　年　　5 　　月　　19　　日
                民事第五庭    審判長法  官  許秀芬
                                    法  官  吳崇道
                                    法  官  游文科
正本係照原本作成。
不得再為抗告。
                                    書記官  金珍華
　　　　　　　　　　　　　　　　　　
中　　華　　民　　國　　110 　年　　5 　　月　　20　　日